臺灣新竹地方法院民事裁定
                                       110年度抗字第61號
抗  告  人  李明豪即大心電子股份有限公司之清算人




上列當事人間聲報清算完結事件，抗告人對於民國110年7月14日
本院110年度司司字第77號裁定提起抗告，本院裁定如下：
    主  文
原裁定廢棄。
    理  由
一、按司法事務官就受移轉之非訟事件所為處分，與法院所為者
     有同一之效力，非訟事件法第54條定有明文。本件抗告人
    向 本院聲報大心電子股份有限公司（下稱大心公司）清算
    完結，經本院司法事務官於民國（下同）110年7月14日以11
    0年度司司字第61號裁定聲請駁回（下稱原處分），依上開
    規定，應視為司法事務官所為之處分，且與法院所為有同一
    效力。復按聲請人或權利受侵害者，對於司法事務官就受移
    轉事件所為之處分，得依各該事件適用原由法院所為之救濟
    程序，聲明不服。前項救濟程序應為裁定者，由地方法院行
    之，非訟事件法第55條第1項及第2項亦有明文。本件抗告人
    就本院司法事務官前揭所為之原處分，聲明不服提起抗告，
    其抗告之救濟程序應由地方法院合議庭即本院行之，合先敘
    明。 　　
二、抗告意旨略以：抗告人為大心公司之清算人，因大心公司清
    算完結，傾接獲財政部北區國稅局新竹分局(下稱國稅局新
    竹分局)通知應辦理更正申報，因大心公司帳上已無固定資
    產及無形資產，清算人已於110年7月9日掛號郵寄更正申報
    書予國稅局，因此不會產生未申報營業稅之情事，故提起抗
    告等語。
三、按所謂清算完結係指清算人就清算程序中應為之清算事務，
     實質全部辦理完竣而言。而依公司法第113條準用同法第84
    條第1項規定，清算人之職務包括了結現務、收取債權、清
    償債務、分派盈餘或虧損、分派賸餘財產等；清算人必須完
     成上揭各項事務，其清算事務始能認為已完結（最高法院9
    2 年度台抗字第621號、89年度台抗字第388號裁定意旨參照
     ）。又法人清算終結之登記，由清算人聲請之，非訟事件
    法 第91條第1項亦定有明文。
四、經查，抗告人前向本院聲報為大心公司之清算人，並經本院
     司法事務官以109年度司司字第165號准予備查乙節，業經
    本院調閱該事件卷證查核無誤，堪信為真實。又抗告人聲報
    清算完結，經原審以大心公司尚有固定資產新臺幣(下同)5,
    952元及無形資產334,382元未申報營業稅，暫估核估應納稅
    額17,071元為由，而駁回聲請等情，固有卷附國稅局新竹分
    局110年7月7日函可參(原審卷第24頁)，然經原審再向國稅
    局新竹分局函請確認大心公司是否已經完稅後，經該局於11
    0年8月12日以北區國稅新竹服字第1102218816號函覆：經查
    該公司已辦理營利事業所得稅決、清算申報，並經核定案，
    原暫行核估之稅額應予註銷，截至110年8月12日止該公司設
    籍本轄期間尚查無欠稅或違章未結或應徵收稅捐而未開徵之
    案件，有前揭函附卷可參(本院卷第27頁)，是大心公司已無
    原審所認應繳營利事業所得稅尚屬不明情形。準此，原裁定
    以此為由駁回抗告人之聲請，於法尚有未合，抗告意旨指摘
    原裁定不當，求予廢棄，為有理由。爰由本院廢棄原裁定，
    由原審另為適當之處理。
五、爰裁定如主文。 
中　　華　　民　　國　　110 　年　　9 　　月　　15　　日
          民事第一庭  審判長  法  官  李珮瑜
                              法  官  李宇璿
                              法  官  張百見
以上正本係照原本作成。
如不服本裁定，僅得於收受本裁定正本送達後10日內，以適用法
規顯有錯誤為理由，向本院提出再抗告狀，（須繳納再抗告裁判
費新臺幣1,000元）。 　　
中　　華　　民　　國　　110 　年　　9 　　月　　17　　日
                              書記官  林盈伸